臺灣臺中地方法院刑事判決　　　　　　　　　　　　九十一年度易緝字第四一八號
　　公　訴　人　臺灣臺中地方法院檢察署檢察官
　　被　　　告　庚○○
右列被告因竊盜案件，經檢察官提起公訴（九十一年度偵字第一八一六號），及台灣
台北地方法院檢察署檢察官併案移送（九十一年度偵字第三六七號、九十一年度偵字
第五二二三號）、台灣板橋地方法院檢察署檢察官併案移送（九十一年度偵字第一０
一五三號、九十一年度偵字第六六一０號、九十一年度偵字第九一二四號、九十一年
度偵字第九一００號）、台灣台中地方法院檢察署檢察官移請併辦（九十一年度偵字
第二四四一號），本院判決如左：
    主  文
庚○○連續竊盜，累犯，處有期徒刑壹年貳月，於刑之執行前，令入勞動場所強制工
作參年。
    事  實
一、庚○○於民國（下同）八十九年十月二十三日因偽造文書案，經台灣台北地方法
    院判處有期徒刑十月，並於九十年三月二十九日因竊盜案，經台灣士林地方法院
    判處有期徒刑五月，以上二案分別確定後，於九十年九月十一日經台灣士林地方
    法院裁定應執行有期徒刑一年二月，甫於九十年十月二十三日執行完畢，為了生
    計，而養成偷竊他人計程車，並以開偷來之計程車（及執業登記證），賺取計程
    車資為生，並因而養成犯罪之習慣，執行分別於（一）九十年十一月十五日凌晨
    四時許，在台中市火車站前，見大坑交通事業有限公司所有，由乙○○所駕駛之
    車號ＯＫ－６６９號營業用小客車，車鑰匙未取下，庚○○即趁駕駛不注意之際
    而竊取之，得手後供己代步，嗣於九十年十一月二十四日早上十一時許，將前開
    竊得之小客車放置於台北縣新莊市○○路八十五號尚揚車行內，嗣於九十年十二
    月八日晚上九時許，在台北市○○○路○段一五三號前，因駕駛詐取來之營業用
    小客車（該詐欺取財部分尚未起訴，請求併案部分所請併案無從併予審理，應退
    由原移併機關繼續偵辦）而遭警查獲並因而起獲前開執業登記證，嗣經台灣台北
    地方法院檢察署檢察官諭知交保後，經准予具保停止羈押；（二）九十一年一月
    五日十八時許，在台中市○區○○路金沙百貨公司對面之道路旁，見戊○○所有
    之車牌號碼９Ｐ－７６２號營業用小客車停放於道路旁，車鑰匙未取下，庚○○
    即趁其不注意之際，竊取前開小客車，得手後作為代步用並從事計程車業務謀生
    。嗣於九十一年一月十七日凌晨二時許，在台北市大同區○○○路與昌吉街口處
    ，為警當場查獲，於九十一年一月十七日經台灣台中地方法院檢察署檢察官諭知
    交保，又經具保後停止羈押；仍於（三）九十一年一月二十日凌晨二時許，在台
    中火車站前，以同一手法，竊取丁○向台中來來汽車行承租之車號ＯＷ－五一六
    號營業用小客車一輛，得手後作代步用並從事計程車業務謀生，嗣於九十一年一
    月二十九日下午十五時三十分許，在台北市○○區○○路與錦西街口為警查獲，
    嗣經台灣台中地方法院檢察署檢察官諭知限制住居後釋回；（四）九十一年二月
    二十一日上午五時許，在台北市台北火車站前，以同一手法，竊取蔡藍錦糸所有
    之車號８Ｎ－５３７號營業用小客車，得手後用途同上，嗣於同年月二十七日四
    時五十分許，在台北縣三重市○○路與重陽路口中國石油加油站旁，為警查獲，
    嗣經台灣台北地方法院檢察署檢察官向台灣台北地方法院聲請羈押遭駁回後，經
    台灣台北地方法院法官諭知辦理責付後飭回；（五）九十一年三月二十一日上午
    九時許，在台北市○○路五十三號前，以同一手法，竊取大山計程車行所有，由
    廖江湳駕駛之車號３Ｒ－３３９號營業用小客車一輛，得手後供同一用途，嗣於
    同年四月三日凌晨一時三十分許，在台北縣蘆洲市○○路二０一巷前為警查獲，
    嗣經移送台灣板橋地方法院檢察署，經該署檢察官諭知飭回；（六）九十一年五
    月十五日上午十時十分許，在台北市大同區○○○路與重慶北路口，以同一手法
    ，竊取利泰交通公司所有，由丙○使用中之車號３Ａ－３６９號營業用小客車，
    內有戒子一個（價值約新台幣二萬九千元）、密腊一只（價值約新台幣一萬六千
    元），得手後小客車供作同一用途，嗣於九十一年五月十八日零時十分許，在台
    北縣蘆洲市○○路二四二號前為警查獲，並扣得前開失竊物品，嗣經警移送台灣
    板橋地方法院檢察署，經該署檢察官向台灣板橋地方法院聲請羈押獲准後執行羈
    押，嗣於九十一年五月三十日經同署檢察官諭知限制住居後，並聲請台灣板橋地
    方法院為撤銷羈押之裁定；（七）九十一年六月三日上午八時許，在台北縣三重
    市○○○路一０五號前，以同一手法，竊取甲○○所有之車牌號碼Ｇ６－５１６
    號自用小客車得逞後供作同一用途，其後於九十一年六月六日下午十六時三十分
    許，在台北縣三重市○○○路二十七號為警查獲。嗣經警移送台灣板橋地方法院
    檢察署檢察官向台灣板橋地方法院聲請羈押獲准。
二、案經台北市政府警察局大同分局移送台灣台中地方法院檢察署檢察官偵查起訴，
    及台北市政府警察局中山分局、台北縣警察局三重分局、台北縣警察局、台北市
    政府警察局大同分局分別移送台灣台北地方法院檢察署、台灣台中地方法院檢察
    署、台灣板橋地方法院檢察署檢察官偵查後，移送本院併案審理。
    理  由
一、右揭事實，除庚○○有犯罪習慣之外，業據被告庚○○於偵審中坦承不諱，核與
    被害人己○○、戊○○、丁○、蔡藍錦糸、廖江湳、丙○、甲○○指訴之被害情
    節相符，並有贓物領據七紙、車輛竊盜、車牌失竊資料個別查詢報表五紙附卷可
    憑，事證明確，被告犯行堪以認定。
二、核被告所為係犯刑法第三百二十條第一項之罪，被告多次竊盜犯行，時間緊接，
    犯罪構成要件相同，所為目的相同，顯係基於概括犯意反覆為之之行為，為連續
    犯，應論以一罪，並加重其本刑，移送併辦部分之竊盜犯行，與已起訴之竊盜犯
    行有連續犯之裁判上一罪之關係，為起訴效力所及，爰一併審理判決之，附此敘
    明。次查被告曾於八十九年十月二十三日因偽造文書案，經台灣台北地方法院判
    處有期徒刑十月，並於九十年三月二十九日因竊盜案，經台灣士林地方法院判處
    有期徒刑五月，以上二案分別確定後，於九十年九月十一日經台灣士林地方法院
    裁定應執行有期徒刑一年二月，確定後，甫於九十年十月二十三日執行完畢，有
    台灣台中地方法院檢察署刑案資料查註紀錄表一份在卷可憑，五年內再犯本件有
    期徒刑以上之罪，為累犯，依法遞加重其本刑。爰審酌被告素行不良，甫出獄即
    再犯罪，犯罪之主要對象為計程車司機所用以謀生之營業用小客車，對他人影響
    甚大，但行竊後使用之時間均不長，行竊之目的並非變賣及犯後坦承犯行等一切
    情狀，量處如主文所示之刑。次查被告於九十年十月底出獄後，十一月即犯案，
    除九十一年三月至五月之外，每次被捕不到一個月又再犯案，甚至九十一年五月
    三十日交保後，九十一年六月三日即再犯罪，其犯罪之頻率甚高，且一再被查獲
    ，一再犯案，顯有犯罪之習慣，本院認司法審判所處之有期徒刑及刑之執行，均
    不足扼止其再度犯罪，爰依竊盜犯贓物犯保安處分條例第三條第一項第一款、第
    二項併諭知於刑之執行前，令入勞動場所強制工作三年。
三、台灣台北地方法院檢察署九十一年度偵字第三六七號併案移送意旨另以：（一）
    被告庚○○於九十年十一月二十四日早上十一時許，在台北縣新莊市○○路八十
    五號尚揚車行，向該車行老闆謊稱要購車，乘隙將車號６Ａ－６２１號營業用小
    客車開走（二）九十年十一月間某日，在台北縣泰山鄉○○路一七０號之道路旁
    ，竊取己○○所有，放置於車內之執業登記證一只（證號：一０三三九八號）及
    零錢（約四百至五百元），因認被告前開行為涉犯竊盜罪嫌，且與本案前開論罪
    科刑部分有裁判上一罪關係，惟查：（一）被告係向尚揚車行詐得前開小客車，
    業據被告於偵審中坦承不諱，核其所為應係犯刑法第三百三十九條第一項之詐欺
    罪，與竊盜，無從構成連續犯之關係，該檢察官請求併案審理，自有未洽；（二
    ）被告固然持有前開執業登記證而遭查獲，惟堅稱係九十年十一月二十五日在蘆
    洲拾獲，經查：前開登記證之失主並不能確定失竊之日期，且被告有竊取他人之
    車輛供己使用之習慣，倘被告果有行竊，當不致於僅就該財物損失較小之竊盜案
    單獨否認，被告之說詞，並不見得對自己有利，故本案移送併案意旨稱被告竊取
    執業登記證及零錢部分，不能證明，僅得就其所承認之侵占遺失物部分另行偵辦
    ，均附此敘明。
據上論斷，應依刑事訴訟法第二百九十九條第一項前段，刑法第五十六條、第三百二
十條第一項、第四十七條、竊盜犯贓物犯保安處分條例第三條第一項第一款、第二項
，罰金罰鍰提高標準條例第一條前段，判決如主文。
中    華    民    國      九十一      年       九      月     四    日
                                臺灣臺中地方法院刑事第二庭
                                      法  官  陳 如 玲
右正本證明與原本無異。
如不服本判決，應於判決送達後十日內向本院提出上訴狀，上訴於臺灣高等法院臺中
分院( 須附繕本 )。
                                      書記官
中    華    民    國      九十一      年       九      月     五    日
附錄論罪科刑法條
刑法第三百二十條
意圖為自己或第三人不法之所有，而竊取他人之動產者，為竊盜罪，處五年以下有期
徒刑、拘役或五百元以下罰金。
意圖為自己或第三人不法之利益，而竊佔他人之不動產者，依前項之規定處斷。
前二項之未遂犯罰之。
